【裁判字號】    92,易,1494
【裁判日期】    920530
【裁判案由】    違反電子遊戲場業管理條例
【裁判全文】
臺灣臺中地方法院刑事判決                        九十二年度易字第一四九四號
    公  訴  人  臺灣臺中地方法院檢察署檢察官
    被      告  乙○○
    被      告  甲○○
右列被告等因違反電子遊戲場業管理條例案件，經檢察官聲請簡易判決處刑（聲請案
號：九十二年度偵字第七九二０號），經本院臺中簡易庭認不宜以簡易判決處刑，簽
由本院刑事庭改依通常程序審理，判決如左：
    主  文
乙○○違反未依電子遊戲場業管理條例規定辦理營利事業登記，不得經營電子遊戲場
業規定，處拘役肆拾日，如易科罰金，以參佰元折算壹日。扣案之電子遊戲機具「飛
梭快艇」貳台及「滿貫大亨」參台，均沒收。
甲○○無罪。
    事  實
一、乙○○係位於台中市○○區○○路七十三號「名人撞球運動館」負責人，明知未
    依電子遊戲場業管理條例規定，向主管機關辦理電子遊戲場業之營利事業登記，
    不得經營電子遊戲場業，竟基於違反上開規定之犯意，自民國九十二年四月一日
    起，在上址擺設電子遊戲機具「飛梭快艇」二台及「滿貫大亨」三台，供不特定
    之客人把玩，而違反上開規定經營電子遊戲場業，並僱用不知情之甲○○（詳後
    述）在店內擔任為客人開分、洗分之工作。嗣於九十二年四月十一日晚上十時三
   十分許，在上址為警查獲，並當場扣得前開電子遊戲機具共五台。
二、案經台中市警察局第五分局報請臺灣臺中地方法院檢察署檢察官偵查後聲請簡易
    判決處刑，本院臺中簡易庭認不宜逕以簡易判決處刑，簽移本院刑事庭依通常程
    序審理。
    理  由
壹、有罪部分（被告乙○○）：
一、訊據被告乙○○對於前開時、地未辦理電子遊戲場業之營利事業登記，而擺設電
    子遊戲機之事實，業據其於警訊及偵審時供承不諱，並有現場照片十二幀、現場
    圖一紙附卷可稽，復有電子遊戲機具「飛梭快艇」二台及「滿貫大亨」三台扣案
    可資佐證。足見被告乙○○之自白顯與事實相符，本件事證明確，其犯行堪以認
    定。
二、核被告乙○○所為，係違反電子遊戲場業管理條例第十五條未辦理營利事業登記
    證，不得經營電子遊戲場業之規定，應依同條例第二十二條之規定處罰。爰審酌
    被告乙○○犯罪之動機、目的、手段，經營時間不長，擺設之機台不多，犯罪所
    生之危害尚非甚大及其犯罪後之態度等一切情狀，量處如主文所示之刑，並諭知
    易科罰金之折算標準。扣案之電子遊戲機具「飛梭快艇」二台及「滿貫大亨」三
    台，為被告乙○○所有供犯罪所用之物，業據被告乙○○供承明確，爰依刑法第
    三十八條第一項第二款之規定宣告沒收。
貳、無罪部分（被告甲○○）：
一、聲請簡易判決處刑意旨略以：被告甲○○受僱於被告乙○○，二人基於共同之犯
    意聯絡，被告甲○○在上址擔任開分、洗分之工作，供不特定多數人把玩電子遊
    戲機具，二人因而共同違反未依電子遊戲場業管理條例辦理營利事業登記而經營
    電子遊戲場業之規定。因認被告甲○○亦涉嫌違反電子遊戲場業管理條例第十五
    條之未辦理營利事業登記，不得經營電子遊戲場業之規定，應依同條例第二十二
    條之規定處罰。
二、按犯罪事實應依證據認定之，無證據不得推定其犯罪事實；又不能證明被告犯罪
    者，應諭知無罪之判決，刑事訴訟法第一百五十四條、第三百零一條第一項分別
    定有明文。次按，所謂認定犯罪事實之證據，係指足以認定被告確有犯罪行為之
    積極證據而言，該項證據自須適合於被告犯罪事實之認定，始得採為斷罪資料；
    又事實之認定應憑證據，如未能發現相當確實證據，或證據不足以證明，自不能
    以推測或擬制之方法，以為裁判之基礎，最高法院二十九年上字第三一○五號、
    四十年臺上字第八六號判例分別著有明文。又按，認定犯罪事實所憑之證據，無
    論係直接證據或間接證據，其為訴訟上之證明，須於通常一般之人均不致有所懷
    疑，而得確信其為真實之程度者，始得據為有罪之認定，倘其證明尚未達到此一
    程度，而有合理之懷疑存在，復無其他調查途徑可尋，法院即應為無罪之判決，
    最高法院七十六年臺上字第四九八六號亦著有判例。
三、訊據被告甲○○固供承有受僱於被告乙○○在上開撞球店內擔任店員，負責清潔
    店內之撞球器具及為客人開分、洗分之事實，惟堅決否認有上開公訴人所指違反
    電子遊戲場業管理條例案件之行為，辯稱：伊只是單純受僱，不知道被告乙○○
    沒有辦理電子遊戲場業之營利事業登記等語。
四、經查被告甲○○於偵查時及本院審理時分別供稱：伊於九十二年四月一日受僱於
    被告乙○○，月薪二萬二千元；伊主要是負責撞球場的部分等語。核與被告乙○
    ○於偵查中供稱：甲○○是我的雇員，一個月領二萬二千元固定薪水；於本院審
    理時供稱：甲○○是我雇用看顧撞球場的員工，順便兼顧遊戲機，只是以鑰匙開
    機給顧客把玩而己．．．等語，互核相符。次查，被告甲○○既單純以二萬二千
    元之代價受僱擔任撞球場之員工，僅兼為該店負責人即被告乙○○在店內擺設電
    子遊戲機台，為開分、洗分工作等情，已如前述，而衡諸常情，一般受僱人就負
    責人所營業務有無合法辦理營業登記，亦鮮有主動向僱主追問探知；且依電子遊
    戲場業管理條例規定辦理營利事業登記，應為經營負責人之職責，被告甲○○僅
    係受僱人，並無積極參與之權；況所謂經營，亦應係對於該場業有運籌、指揮並
    負責盈虧之人，本件被告甲○○僅單純受僱且從事之工作亦僅兼開分、洗分等工
    作，自非所謂經營，非可遽認被告甲○○即有共同經營之犯意（最高法院八十四
    年度台上字第一一六二號判決意旨參照）。而扣案之電子遊戲機具僅能證明被告
    乙○○有經營該電子遊戲場業，及被告甲○○有受僱之事實，但不能證明被告甲
    ○○確實知悉被告乙○○未辦理營利事業登記等情。是以，尚難僅以被告甲○○
    在上址擔任店員乙節，即遽以認定其有何違反電子遊戲場業管理條例之犯行。綜
    上所述，被告甲○○前揭辯詞，堪以採信。此外，復查無其他積極證據足資證明
    被告甲○○涉有上開違反電子遊戲場業管理條例之犯行，既不能證明被告甲○○
    犯罪，揆諸前開規定及判例意旨，自應為被告甲○○無罪之諭知。
據上論斷，應依刑事訴訟法第四百五十二條、第二百九十九條第一項前段、第三百零
一條第一項，電子遊戲場業管理條例第二十二條，刑法第十一條前段、第四十一條第
一項前段、第三十八條第一項第二款，罰金罰鍰提高標準條例第二條，判決如主文。
本案經檢察官李翠玲到庭執行職務。
中      華      民      國    九十二    年      五    月     三十       日
                                        臺灣臺中地方法院刑事第七庭
                                            法  官  曾  佩  琦
右正本證明與原本無異。
如不服本判決，應於送達後十日內向本院提出上訴狀 （須附繕本） ，上訴於台灣高
等法院台中分院。
                                            書記官
中      華      民      國    九十二    年     六     月      三        日
附錄本案論罪科刑法條：
電子遊戲場業管理條例第十五條：
未依本條例規定辦理營利事業登記證者，不得經營電子遊戲場業。
電子遊戲場業管理條例第二十二條：
違反第十五條規定者，處行為人一年以下有期徒刑、拘役或科或併科新台幣五十萬元
以上二百五十萬元以下罰金。


司法院資訊處製作；財團法人民間司法改革基金會備份。
